【裁判字號】    95,訴,773
【裁判日期】    951121
【裁判案由】    商標廢止
【裁判全文】
臺北高等行政法院裁定
                                     95年度訴字第00773號
原      告  甲○○( 原名方姿.
被      告  經濟部智慧財產局
代  表  人  蔡練生（局長）
參  加  人  美商．芝麻工作坊
代  表  人  乙○○○○○
送達代收人  丙○○
上列原告與被告間因商標廢止事件，應命參加人獨立參加訴訟，
本院裁定如下：
    主  文
美商芝麻工作坊應獨立參加本件被告之訴訟。
    理  由
一、按行政法院認為撤銷訴訟之結果，第三人之權利或法律上利
    益將受損害者，得依職權命其獨立參加訴訟，行政訴訟法第
    42條第1項定有明文。
二、緣參加人美商芝麻工作坊之前身美商兒童電視工廠前於民國
    （下同）75年1月22日以「SESAME STREET & STREET SIGN D
    EVICE 」服務標章，指定使用於當時商標法施行細則第28條
    第1類之教育及娛樂服務，向中央標準局（88年1月26日改制
    為智慧財產局）申請註冊，經該局核准列為第 21743號註冊
    服務標章，並於85年12月24日核准延展註冊於「提供電視、
    廣播、電影、錄影節目與現場節目製作之教育及娛樂服務」
    。另於90年12月6 日申准變更註冊人為參加人美商芝麻工作
    坊。嗣原告於92年7 月21日以該註冊服務標章之延展註冊有
    違當時商標法第77條準用第25條第2項第2、3款及第31條第1
    項第2款之規定，對之申請撤銷（以下稱前案）；復於92 年
    8月6日另案提出撤銷授權使用申請書，主張該服務標章有違
    當時商標法第76條、第77條準用第26條、第31條第1項第2、
    3 款之規定，請求撤銷該服務標章及其授權登記（以下稱後
    案）。於被告機關審查期間，適逢現行商標法於92年11月28
    日修正施行，被告機關乃依現行商標法第85條第1 項之規定
    ，將系爭服務標章視為商標。另以92年12月29日（92）慧商
    0202字第 09290952310函通知原告，依其所主張修正前商標
    法規定，得撤銷服務標章授權登記之事由，僅以服務標章授
    權之使用人違反授權使用標示之規定為限，並不及於其他；
    而所主張修正前商標法第76條、第77條準用第31條第1項第2
    、3 款部分，係屬撤銷服務標章「專用權」之事由，復已於
    前案中有所主張，請予以刪除；並說明依現行商標法第92條
    規定，本法修正施行前，尚未處分之商標撤銷案件，適用本
    法修正施行後商標廢止案件之規定辦理，請原告就修正後法
    條之適用，予以補充或更正。原告乃以93年1 月29日函提出
    說明，同意放棄上揭條款之主張，並另主張系爭商標有違現
    行商標法第57條第1項第4款之規定，復以93年4 月27日函主
    張系爭商標有違現行商標法第57條第1項第2款之規定。經被
    告機關將後案併同前案審查，以94年5月6日中台廢字第9201
    83號商標廢止處分書為「主張修正前商標法第77條準用第31
    條第1項第2款及現行商標法第57 條第1項第2、4款部分申請
    不成立；主張修正前商標法第77條準用第25條第2項第2、3
    款及第26條部分申請駁回」之處分。原告不服，提起訴願，
    遭決定駁回，遂提起行政訴訟。本件判決之結果，倘認原處
    分及訴願決定應予撤銷，參加人之權利或法律上之利益將受
    損害，本院自得依前開條文之規定，命參加人獨立參加本件
    訴訟，爰裁定如主文。
中    華    民    國    95    年     11    月  21     日
                  第六庭審判長法  官   吳慧娟
                              法  官   曹瑞卿
                              法  官   許瑞助
上為正本係照原本作成。
不得聲明不服。
中    華    民    國    95    年     11    月  21     日
                              書記官   吳芳靜


司法院資訊處製作；財團法人民間司法改革基金會備份。
